# 请教版主，为什么贷记"其他综收益”。这是中级实务上的

提问人：宅鱼 时间：2017-04-27 19:59:39
看后面财务报表就知道了，你还没学到。先记着吧

回答人：chenyiwei
对于该类重分类，需要在转换日确认其累计公允价值变动，而可供出售金融资产的公允价值变动是计入其他综合收益的，也就是视同该等投资最初取得时起就按公允价值进行后续计量了。